ASSOUMANI MUTABARUKA

DÉVELOPPEUR FULL STACK

SYMFONY - ANGULAR

A PROPOS DE MOI

NÉ LE 03/10/1992

Passionné par le développement Web, j'opère une reconversion professionnelle pour en faire mon métier.

Orienté solution avec un grand esprit d'initiative et d'entreprendre, selon moi, le problème n'est qu'une solution dissimulée tant qu'on ne se lasse pas de la chercher.

Avec mes précédentes expériences enrichissantes, j'ai su développer une conscience professionnelle et un sens aigu de la responsabilité.

SOFT SKILLS

- Orienté solution
- Capacité d'empathie
- L'esprit d'entreprendre
- Le sens du collectif
- Capacité de maîtrise émotionnelle

CONTACT



+33 6 44 00 70 06



assoumani.mutabaruka@gmail.com



linkedin.com/in/assoumani-mutabaruka

EXPERIENCE PROFESSIONNELLE



Développeur FullStack - stage

<u>Ei-products</u> (13/03/2020 - 29/05/2020)

Développement d'une application mobile et multi-plateforme qui permet aux utilisateurs de noter et de recommander les commerçants. L'application est développée sous **lonic-Angular** avec une API en backEnd montée en **symfony 4**.







Développeur FullStack

NHA Perfection (Sept 2019 - Dec 2019)

Conception et Développement d'une application Desktop pour la gestion des boutiques e-commerce (SHOPIFY) chez NHA Perfection.

- Environnements: SYMFONY(API) ANGULAR(Front-end)
- Méthode : Single Page Application (SPA)





Président - Gérant

Yoor Driver Lyon (Nov 2017 - Oct 2019)

- Service de transport privé VTC
- Gestion entreprise 1 salarié

Conducteur de travaux

Eiffage Construction RCE (Fév 2015 - Juil 2016)

- Gestion d'équipes 1,7 M€ de CA 230 locataires
- Organisation chantier : Mise en place d'un outil Excel d'organisation et de planning.

Résultat : tenu des délais, respect des budgets.

FORMATION



Concepteur Développeur d'Application

Titre Professionnel - Niveau II (BAC+3/4) - 2019/2020

DUT Génie Civil - IUT Béthune (62400) - **2013/2014** Classes Préparatoires - Université Lyon1 - **2010/2012** Bac S (option SI) - Lycée Juliette Récamier - **2009/2010**

COMPETENCES



Langues

- Anglais : Lue, écrite, parlée

- Arabe : Lue, écrite

- Swahili : Lue, écrite, parlée

Langages







